# 股权类私募企业对新三板企业的投资期末公允价值确认的问题

提问人：L 丶丶 Ap6 时间：2018-05-09 00:44:10
想请教陈版主，我有看到您之前的回复，企业购买新三板股票可以按证监会 2015 年度证券公司年报布置会（ 2016 年 1 月在厦门举办）上的提法进行确认，但是私募公司对新三板的股权投资划分可供出售金融资产，期末公允价值应该怎么确认呢，部分新三板公司股价变动大，我们获取了被投资单位经审计年报，持续盈利，是否应该需要确认公允价值变动呢，还是可以按成本计量，结合被投资单位的年报来考虑是否需要减值呢。比如A公司，为新三板做市，购买时股价为7.04元，期末股价3.99元， 1 月定向增发价格为7.44元，截至现在新三板可查询价依旧3~4元左右波动，我们获取了A公司近三年年报，持续盈利，这种情况我们按成本计量，并且未计提减值是否合理呢。

回答人：chenyiwei
“期末股价3.99元， 1 月定向增发价格为7.44元”，为何会差异如此大？定向增发价格有无特殊影响因素？做市交易期间，其交易是否活跃？如对照证监会 2015 年度证券公司年报布置会（ 2016 年 1 月在厦门举办）上的提法，其计量结果如何？

提问人：L 丶丶 Ap6 时间：2018-05-09 19:38:39
做市，新三板基础层，期末前 20 个交易日成交量极少，换手率低于5%。该公司于 17 年年中进行了企业合并，属于重大重组。发行价格是基于每股收益和同行业新三板公司平均市盈率计算得出。（投资合同中，也涉及有业绩补偿条款。）

回答人：chenyiwei
按 2018 年 1 月的定向增发价格可能是合适的。

提问人：L 丶丶 Ap6 时间：2018-05-10 21:35:35
陈版主，被投资单位为做市，期末价值可参考估计为收盘价，前N个交易日均价或前一日收盘价乘以固定打折系数。这种情况下应怎么确定其公允价值呢

回答人：chenyiwei
虽然有做市，但实际上有价无市，这种情况下期末做市价格并不代表公允价值，考虑按近期定增价格还更有依据。